臺灣板橋地方法院刑事判決　　　　　　　 94年度易字第259號
公　訴　人　臺灣板橋地方法院檢察署檢察官
被　　　告　乙○○
上列被告因竊盜案件，經檢察官提起公訴（94年度偵字第2919號
），暨同署檢察官移送併案審理（94年度速偵字第264 號、94年
度速偵字第396 號），本院準備程序進行中，被告先就被訴事實
為有罪之陳述，本院合議庭裁定依簡式審判程序，判決如下：
    主  文
乙○○連續攜帶兇器竊盜，處有期徒刑玖月。緩刑年。
扣案之彎管器、剪線鉗、破壞鉗、老虎鉗各壹支、塑膠貼布壹捲
、塑膠管壹條及塑膠桶壹個，均沒收之。
    事實
一、乙○○前於民國83間，因違反麻醉藥品管理條例案件，經本
    院以83年度訴字第1695號判處有期徒刑4 月，並經臺灣高等
    法院駁回上訴確定，業於84年6 月12日易科罰金執行完畢（
    未構成累犯），竟意圖為自己不法所有，並基於概括之犯意
    ，於94年1 月29日12時25分許，在臺北縣板橋市○○街42號
　　前，以自己所有客觀上可供作為兇器之彎管器為工具，竊取
　  臺北縣政府板橋市公所所有，由市公所工務課技術員甲○○
    管領之不鏽鋼鍊條二條（價值約新臺幣< 下同>2,000元）得
    手，嗣於同日12時30分許，當場為警查獲，並扣得上開彎管
    器1 支。其復承前犯意，於94年2 月14日上午11時30分許，
    在臺北縣土城市○○路路燈編號08560 號前，攜帶其所有客
    觀上足以供作兇器之剪線鉗、破壞鉗及老虎鉗各一支為工具
　  ，竊取臺北縣土城市公所所有，而由該公所工務課黃盈達所
    管領之路燈照明設備內之電纜線360 米（淨重94公斤，約價
    值54,000元），得手後將剪下之上開電纜線纏繞成圈，再以
    其所有之塑膠貼布綑綁，正欲離去之際，嗣為巡邏員警於同
    日下午1 時許，在臺北縣土城市○○路路燈編號08570 號前
    查獲，並扣得遭剪下之電纜線360 米、及上開剪線鉗、破壞
    鉗、老虎鉗各1 支、及塑膠貼布一捲。其再承前犯意，於同
    年3 月13日40分許，在臺北縣蘆洲市○○○道永平街32巷11
    弄口，持其所有之塑膠管1 條和塑膠桶1 個，竊取張健福所
    有之車牌號碼6C－1148號自小貨車油箱內之92無鉛汽油20公
    升（約價值450 元），得手後據為己有，嗣於同日4 時45分
    許，為巡邏員警當場查獲，並扣得上揭塑膠管1 條及塑膠桶
    1 個。
二、案經甲○○訴由臺北縣政府警察局板橋分局報告臺灣板橋地
    方法院檢察署檢察官偵查起訴暨同署檢察官移送併案審理。
    理  由
一、查本件被告乙○○所犯並非死刑、無期徒刑、最輕本刑為三
    年以上有徒刑之罪或高等法院管轄第一審案件，而其於準備
    程序進行中，被告先就被訴事實及併案事實為有罪之陳述，
    經法官告知簡式審判程序之旨，並聽取公訴人及被告之意見
    後，本院認適宜改依簡式審判程序進行，爰依刑事訴訟法第
    273 條之1 第1 項、第284 條之1 規定，由本院合議庭以裁
    定由受命法官獨任進行簡式審判程序，合先敘明。
二、上揭事實，業據被告乙○○於警詢、偵查及本院審理時坦承
    不諱，核與被害人甲○○、黃盈達、張健福分別於警詢指訴
    失竊之情節相符，並有臺北縣政府警察局板橋分局扣押筆錄
    、扣押物品目錄表、贓物認領保管單各2 紙、蒐證照片19張
    、地磅記錄單1 紙、及臺北縣政府警察局蘆洲分局扣押筆錄
    、扣押物品目錄表各1 紙、贓物認領保管單1 紙、蒐證照片
    6 張存卷可稽，復有被告所有供犯罪用之彎管器、剪線鉗、
　　破壞鉗、老虎鉗各1 支、塑膠貼布1 捲、塑膠管1 條及塑膠
  　桶1 個扣案可資佐證。本案事證明確，被告犯行堪以認定。
三、查扣案之彎管器、剪線鉗、破壞鉗、老虎鉗各一支，均係鐵
    製品、質地堅硬，客觀上均具有危險性，足以傷害人之身體
    ，均為兇器之一種。核被告意圖為自己不法之所有，持上揭
    兇器竊取被害人甲○○、黃盈達之財物，所為均係犯刑法第
    32 1條第1 項第3 款之加重竊盜罪。又其意圖為自己不法之
    所有，竊取被害人張健福之財物，所為係犯刑法第320 條第
    1 項之普通竊盜罪。被告先後二次犯加重竊盜犯行及一次普
    通竊盜犯行，時間緊接，犯罪基本構成要件相同，顯均係基
    於概括之犯意反覆為之，應依連續犯之規定論以一加重竊盜
    罪，並加重其刑。雖起訴書未就被告前揭於94年2 月14日之
    加重竊盜犯行及於同年3 月13日之竊盜犯行部分提起公訴（
    即臺灣板橋地方法院檢察署94年度速偵字第264 號、396 號
  　移送併案部分），惟本院認為該部分與已起訴部分有連續犯
    之裁判上一罪關係，為起訴效力所及，本院自得一併予以審
　　理。爰審酌被告犯罪之動機、目的、手段、對被害人所生危
  　害、所得利益、其品行智識程度、生活狀況、及犯罪後坦承
    全部犯行態度良好等一切情狀，量處如主文所示之刑，以資
    懲儆。又被告雖曾受有期徒刑以上刑之執行完畢，惟五年以
    內未曾受有期徒刑以上刑之宣告，有臺灣高等法院被告前案
　　紀錄表在卷可稽，其因一時失慮，致罹刑典，事後已坦承犯
  　行，深具悔意，經此刑之宣告後，應知警惕而無再犯之虞，
    本院因認暫不執行其刑為當，予以宣告緩刑三年，用啟自新
    。至於扣案之彎管鉗、剪線鉗、破壞鉗、老虎鉗各一支、塑
    膠貼布一捲、塑膠管一條及塑膠桶一個，均為供被告犯罪所
    用之物，且均屬被告所有，已據其供明在卷，均應依法宣告
    沒收之。
據上論斷，應依刑事訴訟法第273 條之1 、第299 條第1 項前段
，刑法第56條、第321 條第1 項第3 款、第38條第1 項第2 款、
第74條第2 款，罰金罰鍰提高標準條例第1 條前段，判決如主文
。
本案經檢察官徐名駒到庭執行職務。
中　　華　　民　　國　　94　　年　　4 　　月　　21  　日
                  刑事第十四庭  法　官  林  淑  婷
以上正本證明與原本無異
如不服本判決應於送達後10日內向本院提出上訴狀
                                書記官　廖  貞  音
中　　華　　民　　國　　94　　年　　4 　　月　　21  　日
附錄本案論罪科刑法條全文：
刑法第320條第1項：
意圖為自己或第三人不法之所有，而竊取他人之動產者，為竊盜
罪，處五年以下有期徒刑、拘役或五百元以下罰金。
刑法第321條第1項第2、3款
犯竊盜罪而有左列情形之一者，處6月以上、5年以下有期徒刑：
  三、攜帶兇器而犯之者。
